【裁判字號】    94,訴,1572
【裁判日期】    950301
【裁判案由】    違反槍砲彈藥刀械管制條例等
【裁判全文】
臺灣臺南地方法院刑事判決              94年度訴字第1572號
公  訴  人  臺灣臺南地方法院檢察署檢察官
被      告  丙○○
指定辯護人  張仁懷律師
上列被告因槍砲彈藥刀械管制條例等案件，經檢察官提起公訴（
九十四年度選偵字第一六號、九十四年度偵字第一二四一三號）
，本院判決如下：
    主  文
丙○○未經許可持有手槍，累犯，處有期徒刑捌年，併科罰金新
台幣伍拾萬元。罰金如易服勞役，以罰金總額與陸個月之日數比
例折算。扣案以色列ＩＭＩ廠製９４１ＦＳ型口徑９ｍｍ制式半
自動手槍壹支（含彈匣貳個、槍枝管制編號000000000
0號）、口徑９ｍｍ之子彈貳拾貳顆均沒收之；又故買贓物，處
有期徒刑陸月。應執行有期徒刑捌年肆月，併科罰金新台幣伍拾
萬元。罰金如易服勞役，以罰金總額與陸個月之日數比例折算。
扣案以色列ＩＭＩ廠製９４１ＦＳ型口徑９ｍｍ制式半自動手槍
壹支（含彈匣貳個、槍枝管制編號0000000000號）、
口徑９ｍｍ之子彈貳拾貳顆均沒收之。
被訴恐嚇取財未遂部分無罪。
    事  實
一、丙○○於民國七十九年間，因賭博案件，經本院以七十八年
    度易字第三二四二號判決判處有期徒刑五月確定，並於七十
    九年二月二十八日易科罰金執行完畢。丙○○復於八十三年
    間某日，在台南縣東山鄉山區內某處，向綽號「阿呆」之真
    實姓名年籍不詳之成年男子，以不詳價格購得以色列ＩＭＩ
    廠製９４１ＦＳ型口徑９ｍｍ制式半自動手槍一支（含彈匣
    二個、槍枝管制編號0000000000號），及口徑９
    ｍｍ制式子彈三十顆，並自該時起，未經許可持有前揭手槍
    、子彈等物。丙○○取得前揭槍、彈後，於八十四年間，將
    前揭槍、彈等物，藏放在僅有其知悉，位於台南縣境內之曾
    文水庫山區某處。丙○○藏妥槍彈後，復因另涉嫌殺人案件
    遭台灣台中地方法院通緝，遂以偷渡方式離開台灣地區，至
    大陸地區藏匿，至九十四年七月間某日，始行再以偷渡方式
    返回台灣地區。並於返回台灣地區後，於九十四年七月間某
    日至前開藏匿地點處取出前揭槍、彈等物，且隨身攜帶。嗣
    於九十四年八月十二日十七時許，經警在位於台南縣新市鄉
    社內村一四三之一七號「八號角落咖啡廳」內，當場查獲丙○○非法持有前揭槍、彈，並於丙○○身上扣得業已上膛之
    前開制式半自動手槍一支（內含彈匣一個），及口徑９ｍｍ
    制式子彈十五顆（其中八顆於內政部警政署刑事警察局鑑定
    時，業經試射），另經警至丙○○所使用，停放於「八號角
    落咖啡廳」旁停車場之懸掛Ｓ四－七五０三號車牌之自用小
    客車內，扣得配置前開手槍之彈匣一個及彈匣內之口徑９ｍ
    ｍ制式子彈十五顆。
二、丙○○於九十四年七月間某日，在國道一號高速公路永康交
    流道附近，雖可預見綽號「忠仔」之真實姓名年籍不詳之成
    年男子向其兜售之懸掛Ｓ四－七五０三號車牌之自用小客車
    （該車之引擎號碼為三Ｓ0000000號、車身號碼為Ｓ
    Ｔ0000000號，原懸掛Ｎ三—四四八一號車牌）係贓
    物（該車原為乙○○所有，由其子陳嘉邦使用，於八十八年
    五月一日在台南地區遭真實姓名年籍不詳之成年男子詐騙取
    走），然丙○○返回台灣後，因缺乏交通工具，且見該車價
    格便宜，竟仍分別起意並基於倘前開自用小客車為贓物亦不
    違背其本意之故買贓物犯意，以新台幣（下同）三萬元之對
    價，向綽號「忠仔」之人購買前開自用小客車，而故買該贓
    物。嗣經警於前揭時地查獲丙○○未經許可持有扣案槍彈時
    ，在「八號角落咖啡廳」旁之停車場處，一併查獲前開自用
    小客車（業經發還予乙○○）。
二、案經台南市警察局移送台灣台南地方法院檢察署檢察官偵查
    起訴。
    理  由
壹、有罪部分：
一、訊據被告丙○○於本院審理時，固就持有手槍、子彈部分事
    實供承不諱，並坦承於前揭時地向綽號「忠仔」者，購買前
    揭自用小客車等情，惟矢口否認涉有故買贓物部分犯行，辯
    稱：伊於購買之際，並不知該車係贓車之事，並無故買贓物
    之犯意云云。
二、經查：
（一）被告於八十三年間某日，在台南縣東山鄉山區某處，向綽
      號「阿呆」之真實姓名年籍不詳之成年男子購得以色列Ｉ
      ＭＩ廠製９４１ＦＳ型口徑９ｍｍ制式半自動手槍一支（
      含彈匣二個、槍枝管制編號0000000000號），
      及口徑９ｍｍ制式子彈三十顆，並自該時起，迄九十四年
      八月十二日為警在「八號角落咖啡廳」處查獲止，未經許
      可持有前揭手槍、子彈等情，業據被告於警詢及偵審中迭
      次坦承不諱，並有前揭手槍一支及子彈二十二顆（另八顆
      子彈，於鑑定時，業已試射完畢）等物扣案可稽，被告此
      部分自白與事實相符，堪以採信。又扣案手槍係屬以色列
      ＩＭＩ廠製９４１ＦＳ型口徑９ｍｍ制式半自動手槍，而
      扣案子彈三十顆均為口徑９ｍｍ之制式子彈，均具有殺傷
      力等情，業據內政部警政署刑事警察局鑑定屬實在案，有
      該局九十四年九月二日刑鑑字第０九四０一二六一五八號
      槍彈鑑定書一紙在卷可稽，足見扣案槍彈確實分別屬於槍
      砲彈藥刀械管制條例第七條第一項、第十二條第一項所示
      之手槍、子彈。另被告於八十三年間某日購得前開槍彈後
      ，於八十四年間某日將扣案槍、彈埋藏在曾文水庫山區，
      即以偷渡方式離開台灣地區，並暫居於大陸地區，至九十
      四年七月間始行再以偷渡方式返回台灣地區等情，業據被
      告於本院審理時供明在卷。又被告藏放扣案槍彈時，僅其
      一人在場，並無他人知悉其藏放槍彈位置，且其於九十四
      年七月間某日，自埋藏槍、彈地點取出扣案槍彈時，亦無
      他人曾移動過該槍彈之跡象等情，業據其於本院審理時供
      承在卷（參見本院卷第九一頁、第九五頁）。依此，被告
      離開台灣地區期間，客觀上雖未將扣案槍彈置於身旁，使
      之處於可立即使用之狀態，惟因扣案槍彈藏放位置，僅有
      被告知悉，且參諸被告回國後，立即至埋藏扣案槍、彈地
      點取出扣案槍彈使用，足見被告始終均無拋棄扣案槍彈持
      有之意，故應認被告持有前開槍彈之時間，為自其於八十
      三年間某日購買後持續至九十四年八月十二日為警查獲為
      止。綜此，被告自八十三年間某日購買扣案槍彈後，至九
      十四年八月十二日止，未經許可，持有槍彈部分犯行，應
      堪認定。
（二）被告於九十四年七月間某日，在國道一號永康交流道附近
      ，向綽號「忠仔」者，以三萬元之對價，購買懸掛Ｓ四－
      七五０三號車牌之自用小客車等情，業據被告於警詢及偵
      審中迭次供承在卷，並有被害人乙○○簽具之贓物認領保
      管單一紙在卷可稽，被告此部分供述與事實相符，應堪採
      信。又被告向綽號「忠仔」者所購得之懸掛Ｓ四－七五０
      三號車牌之前開自用小客車，原為被害人乙○○所有，由
      其子陳嘉邦使用，本係懸掛Ｎ三—四四八一號車牌，引擎
      號碼為三Ｓ0000000號、車身號碼係ＳＴ0000
      000號。嗣於八十八年五月一日，因陳嘉邦遭不詳姓名
      年籍之成年男子詐騙，而遭取走等情，業經被害人乙○○
      於警詢中證述明確，並有報案證明、原始汽車出廠證明、
      汽車新領牌照登記書、嘉義監理所回函各一份、該車照片
      三紙在卷可稽，足見該車確係他人詐騙被害人乙○○之子
      陳嘉邦之所得，而屬贓物無誤，此部分事實亦堪認定。
（三）被告於本院審理時雖辯稱：不知該車為他人詐騙所得之贓
      物，並無故買贓物之犯意云云。惟按購買車輛時，需檢視
      並取得該車行車執照，以確認出售車輛者，確有處分該車
      之權利，並需隨車攜帶行車執照以備查驗，且需會同車主
      辦理過戶事宜，以確保買主權益等情，此乃社會通念，而
      屬社會大眾所周知之事。然被告於本院審理時供稱：其購
      買前開自用小客車時，並未向綽號「忠仔」詢問過戶事宜
      ，綽號「忠仔」者亦未向其提及過戶之事，且其亦未向綽
      號「忠仔」取得行照；其現亦無法聯絡「忠仔」之人等語
      （參見本院卷第三二頁至第三三頁），是被告購買前開車
      輛之過程，顯與前述交易車輛之社會常情有異。又被告於
      本院審理時另供稱：出售車輛之綽號「忠仔」者，於售車
      之際，曾向其提及本案之自用小客車係他人「拚保險」之
      車輛，其雖不知「拚保險」之意為何，然見該車甚為廉價
      ，故仍向綽號「忠仔」購買前開自用小客車等情（參見本
      院卷第九二頁），足見被告對其所購之前開自用小客車來
      路不明一事，並非全然無預見，惟因該車之價格甚低，故
      被告仍將之購入。參以被告於本院審理時供稱：出售車輛
      之綽號「忠仔」者，本係從事偷車犯行之人等情（參見本
      院卷第九六頁），是以被告對售車之綽號「忠仔」者素行
      之瞭解，及前述綽號「忠仔」告知被告有關該車之來源，
      與被告向綽號「忠仔」購車過程中之諸多不合常理等情狀
      ，綜合以觀，堪認被告對其所購之前開自用小客車來路不
      明，可能為贓物之事，應可預見，且亦不違背其本意。從
      而，被告辯稱其不知該車係贓物，並無故買贓物之故意云
      云，與事實不符，尚無可採。綜此，被告故買贓物犯行亦
      甚明確，而堪以認定，故應依法論科。
二、核被告所為係犯槍砲彈藥刀械管制條例第七條第四項未經許
    可持有手槍罪及同條例第十二條第四項未經許可持有子彈罪
    、刑法第三百四十九條第二項之故買贓物罪。被告以一持有
    行為，同時持有手槍、子彈，係一行為觸犯二個不同罪名，
    為想像競合犯，應依刑法第五十五條前段從一重之持有手槍
    罪處斷。被告所犯持有手槍罪、故買贓物罪二罪間，犯意各
    別，行為互異，應予分論併罰。被告於七十九年間，因賭博
    案件，經本院以七十八年度易字第三二四二號判決判處有期
    徒刑五月確定，並於七十九年二月二十八日易科罰金執行完
    畢等情，有台灣高等法院被告前案紀錄表一份在卷可稽。被
    告於有期徒刑執行完畢後，五年內之八十三年間某日，再犯
    本件違反槍砲彈藥刀械管制條例之罪，為累犯，應依刑法第
    四十七條之規定，就被告未經許可持有手槍罪部分犯行加重
    其刑。另按槍砲彈藥刀械管制條例第十八條第四項前段，固
    規定犯本條例之罪，於偵查中或審判中自白，並供述全部槍
    砲、彈藥、刀械之來源及去向，因而查獲或因而防止重大危
    害治安事件之發生者，減輕或免除其刑，其立法本意，係指
    如據第七條至第十二條犯罪者之自白，進而查獲該槍砲、彈
    藥、刀械之來源供給者及所持有之槍砲、彈藥、刀械去向，
    或因而防止該重大危害治安事件之發生時，既能及早破獲相
    關之犯罪集團，並免該槍、彈及刀械續遭持為犯罪所用，足
    以消彌犯罪於未然，自有減輕或免除其刑，以鼓勵自新之必
    要。故如犯第七條至第十二條之罪後，雖於偵查或審判中自
    白，惟並未因而查獲該槍砲、彈藥刀械之來源，自與本規定
    應予減輕或免除其刑之要件不合（最高法院九十一年度度台
    上字第二九六九號判決參照）。
    本件被告雖於偵查中自白槍、彈購自綽號「阿呆」之人，並
    自白持有槍彈，然其始終未能陳明綽號「阿呆」者之真實姓
    名年籍，當無據以查獲或因而防止重大危害治安事件之發生
    可言，自與前開法條所示之因而「查獲」之情形有別，故無
    援引前開規定減刑之餘地，附此敘明。另被告於八十三年間
    向綽號「阿呆」者購買扣案槍彈後，至九十四年七月間某日
    入境台灣前之期間，未經許可持有槍彈部分之犯行，雖未據
    起訴書論及，然此部分與起訴意旨所指非法持有槍彈部分犯
    行，為同一非法持有槍彈犯行之繼續，而屬實質一罪關係（
    最高法院九十年度台上字第三二七０號判決參照），是此部
    分應為起訴效力所及，本院自得併予審酌，併此敘明。爰審
    酌被告擅自持有威力強大之制式槍彈，且持有時間非短，並
    將扣案槍、彈攜至公共場所，甚於為警查獲之際，其所持手
    槍業已上膛，處於可隨時擊發之狀況，對其身旁周遭之人及
    執行職務之司法警察，已有立即、明顯之危險，對社會治安
    影響甚大；故買贓物之動機、所得、手段、犯罪後就非法持
    有槍彈部分犯行坦承不諱，惟否認故買贓物部分犯行之態度
    等一切情狀，並審酌檢察官於審理時，就被告未經許可持有
    槍、彈部分犯行，求處有期徒刑八年、故買贓物部分犯行，
    求處有期徒刑七月等一切情狀，分別量處如主文所示之刑，
    並諭知罰金部分易服勞役之折算標準及定應執行之刑，以資
    懲儆。扣案以色列ＩＭＩ廠製９４１ＦＳ型口徑９ｍｍ制式
    半自動手槍一支（含彈匣二個、槍枝管制編號000000
    0000號），及口徑９ｍｍ制式子彈二十二顆為違禁物，
    均應依刑法第三十八條第一項第一款之規定沒收之。另扣案
    子彈八顆，已經內政部警政署刑事警察局於鑑定時予以試射
    （參見前開槍彈鑑定書），已無殺傷力，爰均不另為沒收之
    諭知，附此敘明。
貳、無罪部分：
一、公訴意旨另以：被告意圖為自己不法之所有，挾其係與詹龍
    欄同夥之要犯並身犯殺人、擄人勒贖等罪遭法院通緝之身分
    ，一般人皆會畏懼其惡勢，乃於九十四年七月上旬某日晚間
    ，與證人即台南縣麻豆鎮鎮民代表會主席丁○○相約在台南
    縣新市鄉○道八號高速公路新市○○道旁之「八號角落咖啡
    廳」會面，席間要求證人丁○○傳話予證人即麻豆鎮鎮長戊○○，要證人戊○○準備一百萬至二百萬元供其花用，嗣隔
    數日，證人丁○○在一處喜宴場合偶遇證人戊○○，即將被
    告之上述言語內容轉述予證人戊○○知悉，證人戊○○聽聞
    證人丁○○之轉述後，因畏懼被告係槍擊要犯之身分而心生
    畏懼，惟尚未交付上述款項，被告即於九十四年八月十二在
    上開「八號角落咖啡廳」內，遭警逮捕而恐嚇取財未遂，因
    認被告就此部分，另涉有刑法第三百四十六條第三項、第一
    項之恐嚇取財未遂罪嫌等語。
二、按犯罪事實，應依證據認定之，無證據不得認定其犯罪事實
    ，又不能證明被告犯罪者，應諭知無罪之判決，刑事訴訟法
    第一百五十四條第一項、第三百零一條第一項分別定有明文
    。公訴意旨認被告涉有前揭恐嚇取財未遂罪嫌，係以被告具
    備槍擊要犯之身分，且其確曾要求證人丁○○轉告證人戊○○，欲向證人戊○○借款一百萬至二百萬元款項，致使證人
    戊○○聽聞後，心生畏懼等情為據。訊據被告於偵審中固均
    坦承於前揭時地曾委請證人丁○○轉告證人戊○○，欲向證
    人戊○○借款情事，惟堅詞否認涉有恐嚇取財罪嫌，辯稱：
    其因經濟困窘，故委請證人丁○○代向證人戊○○借款，其
    並無恐嚇證人戊○○之言語與舉止，亦無恐嚇證人戊○○之
    不法所有意圖等語。
三、經查：
（一）被告於九十四年七月上旬某日晚間，與證人丁○○相約在
      台南縣新市鄉○道八號高速公路新市○○道旁之「八號角
      落咖啡店」會面，被告並請證人丁○○轉知證人戊○○，
      被告欲向證人戊○○借用一百萬至二百萬元之意。嗣隔數
      日，證人丁○○在一處喜宴場合偶遇證人戊○○，遂將被
      告欲向其借款之意轉告與證人戊○○知悉等情，業據被告
      於本院審理時供承在卷，核與證人丁○○、戊○○於本院
      審理時，以證人身分具結後證述相符，此部分事實應堪認
      定。
（二）證人丁○○於本院審理時結證稱：被告要伊轉告證人戊○○稱：被告甫從大陸地區回到台灣，經濟不佳，欲請證人
      戊○○幫忙一、二百萬元；被告要其轉達時，並未表示如
      果證人戊○○不欲借款，將對證人戊○○如何等語（參見
      本院卷第七三頁）；參以證人戊○○於本院審理時，亦結
      證稱：證人丁○○轉達被告欲向其借款時，並無提及被告
      表示如不欲借款，將對其不利等言語（參見本院卷第八二
      頁），是被告於本院審理時辯稱：其並無表示證人戊○○
      不欲借款時，將對其施加惡害之言語等情，尚非全然無據
      。又證人丁○○於本院審理時結證稱：伊有證人戊○○之
      電話號碼，可隨時與證人戊○○以電話聯絡；另證稱：被
      告委請伊轉告證人戊○○欲借款一事後，約隔三日後，伊
      於參加他人喜宴中，巧遇證人戊○○，始向證人戊○○轉
      告被告欲借款之事等語（參見本院卷第七七頁至第七八頁
      ），核與證人戊○○於同日審理中所證相符，此部分事實
      應堪認定。依此，倘被告委請證人丁○○轉達借錢之際，
      並曾有以惡害通知證人戊○○之犯意與行為，已足使一般
      人心生畏懼，衡情證人丁○○於被告要求其轉告證人戊○○後，應會立即與證人戊○○聯絡並告知此事，以避免自
      己或證人戊○○遭受被告報復為是，當無延宕三日，且於
      巧遇情形下，方告知證人戊○○有關被告意欲向其借款之
      事。綜此，堪信被告辯稱：其僅係單純請證人丁○○向證
      人戊○○轉達意欲借款，並未以惡害通知證人戊○○，或
      施加恐嚇行為等語，應足採信。
（三）被告前因殺人案件，業經通緝等情，業經被告供承在卷，
      並有台灣高等法院被告前案紀錄表一份在卷可稽。從而證
      人戊○○於警詢中證稱：聽聞具有殺人案件通緝犯身分之
      被告，欲向其借款，因而心生畏懼等情，亦與常情相符。
      惟證人戊○○聽聞被告欲借款時，雖因而心生畏懼，然被
      告借錢之舉，是否已該當於刑法上之恐嚇取財罪，仍需審
      酌被告向證人戊○○表示欲借款之際，是否併對證人戊○○施以惡害之通知，欲藉以使證人戊○○心生畏懼而同意
      交付財物等情狀始得認定。然依本院調查所得，尚乏證據
      足認被告委請證人丁○○代向證人戊○○表達欲借款之意
      時，確曾對證人戊○○施以惡害之通知，並因而致使證人
      戊○○心生畏懼。故自難僅以被告具有殺人案件通緝犯身
      分之客觀情狀，即認被告委請證人丁○○代向證人戊○○
      借款之舉，已隱含恐嚇取財要件中所示之惡害通知，進而
      認定被告所為，已該當於刑法上恐嚇取財之犯罪構成要件
      。
（四）證人丁○○於本院審理時結證稱：除本次為被告代為轉告
      證人戊○○借款情事外，其擔任民意代表期間，未曾為他
      人向證人戊○○借款等語。然證人丁○○與被告原有相當
      之認識，業據證人丁○○於本院審理時證述明確，且其擔
      任民意代表，為他人處理、協調經濟問題，亦非罕見之事
      ，是證人丁○○受被告委託向證人戊○○借款，尚非與現
      今民意代表執行職務之常情全然相違，亦難以此推認被告
      係挾其殺人案件通緝犯之身分，使證人丁○○心生畏懼，
      而為其轉達借款之事，進而認定被告係假借款之名，而行
      恐嚇取財之實。另被告於偵審中迭次供稱：其與證人戊○○原係舊識，而證人丁○○於本院審理時亦結證稱：被告
      與證人戊○○係同一村莊之人，兩人應相識等語（參見本
      院卷第七三頁），足見被告前揭供述，應非全然虛構不實
      ，參以證人丁○○於警詢中證述證人戊○○初始聽聞被告
      欲向其借款時，證人戊○○回應稱：「現那有錢給他。」
      等語（參見警卷第六一頁），是觀證人戊○○聽聞證人丁○○轉達被告表示欲借錢之反應，顯與通常素不相識者表
      示欲借款時，通常會先詢問對方身分、為何突然向其借款
      等反應相違，足見證人戊○○與被告應非全然不識。復參
      以證人戊○○目前擔任台南縣麻豆鎮鎮長，具有一定之政
      治地位，其不欲與目前仍具殺人案被告身分之被告有所牽
      連，而影響其於政治上之評價，故而當庭否認與被告原屬
      認識之舉，尚非不能想像之事，從而，尚難以此即認被告
      確有恐嚇取財之犯行。
（五）綜上所述，依本院調查結果，尚難認定被告確有對證人戊○○施以惡害之通知，並欲藉此取得財物之犯行，此外，
      復查無其他積極證據足認被告確有公訴意旨所指恐嚇取財
      犯行，揆諸前開說明，應認被告被訴恐嚇取財部分犯行罪
      嫌尚有不足，自應就被告被訴恐嚇取財部分犯行，為無罪
      判決之諭知。
據上論斷，應依刑事訴訟法第二百九十九條第一項前段、第三百
零一條第一項，槍砲彈藥刀械管制條例第七條第四項、第十二條
第四項，刑法第十一條前段、第三百四十九條第二項、第五十五
條、第四十七條、第五十一條第五款、第四十二條第三項、第三
十八條第一項第一款，罰金罰鍰提高標準條例第一條前段、第二
條，判決如主文。
本案經檢察官甲○到庭執行職務
中    華    民    國    95    年    3     月    1     日
                          刑事第十二庭
                                審判長法  官  陳志成
                                      法  官  莊玉熙
                                      法  官  卓穎毓
以上正本證明與原本無異。
如不服本判決，應於收受送達後10日內向本院提出上訴書狀（應
附繕本）。
                                      書記官  秦建華
中    華    民    國    95    年    3     月    1     日
附錄法條：
槍砲彈藥刀械管制條例第七條：
未經許可，製造、販賣或運輸火砲、肩射武器、機關槍、衝鋒槍
、卡柄槍、自動步槍、普通步槍、馬槍、手槍或各類砲彈、炸彈
、爆裂物者，處死刑、無期徒刑或七年以上有期徒刑；處徒刑者
，併科新台幣三千萬元以下罰金。
未經許可，轉讓、出租或出借前項所列槍砲、彈藥者，處無期徒
刑或五年以上有期徒刑，併科新台幣一千萬元以下罰金。
意圖供自己或他人犯罪之用，而犯前二項之罪者，處死刑或無期
徒刑；處徒刑者，併科新台幣五千萬元以下罰金。
未經許可，持有、寄藏或意圖販賣而陳列第一項所列槍砲、彈藥
者，處五年以上有期徒刑，併科新台幣一千萬元以下罰金。
第一項至第三項之未遂犯罰之。
中華民國刑法第三百四十九條第二項
搬運、寄藏、故買贓物或為牙保者，處五年以下有期徒刑、拘役
或科或併科一千元以下罰金。
因贓物變得之財物，以贓物論。


司法院資訊處製作；財團法人民間司法改革基金會備份。
